【裁判字號】    95,聲,1277
【裁判日期】    950510
【裁判案由】    沒入保證金
【裁判全文】
臺灣桃園地方法院刑事裁定           95年度聲字第1277號
聲  請  人  臺灣桃園地方法院檢察署檢察官
被      告  甲○○
                      巷11號.
具  保  人  乙○○
即  抗告人
上列抗告人因聲請人聲請沒入保證金案件，不服本院中華民國95
年4 月17日沒入保證金之裁定，提起抗告，本院裁定如下：
    主  文
原裁定撤銷。
聲請駁回。
    理  由
一、按具保停止羈押之被告逃匿者，應命具保人繳納指定之保證
    金額並沒入之，不繳納者強制執行，保證金已繳納者沒入之
    ，刑事訴訟法第118 條第1 項定有明文。是沒入具保人繳納
    之保證金，應以被告在逃匿中為其要件，具保停止羈押之被
    告雖曾逃匿，但既經緝獲歸案，即不可再謂其逃匿而裁定沒
    入具保人繳納之保證金（最高法院93年度臺非字第50號判決
    要旨參照）。
二、抗告部分：
  (一)按原審法院認為抗告有理由者，應更正其裁定，刑事訴訟法
    第408 條第2 項前段定有明文。
  (二)抗告意旨略以：被告甲○○於民國95年4 月14日已入臺灣桃
    園監獄執行，應該不需沒收保證金等語。
  (三)經查，本件被告甲○○已於95年4 月14日入臺灣桃園監獄執
    行，並於同年月20日繳清易科罰金等情，業據本院調閱臺灣
    桃園地方法院檢察署95年度執緝字第620 號全卷查閱屬實，
    且有臺灣高等法院被告前案紀錄表附卷可稽。是被告雖在該
    案執行中因逃匿並遭通緝，但現既已於95年4 月14日入監執
    行，並於同年月20日繳清易科罰金，即不可再謂其逃匿而裁
    定沒入具保人乙○○繳納之保證金，是本院前開沒入保證金
    之裁定，容有未洽，具保人提起本件抗告為有理由，自應將
    原裁定撤銷，爰裁定如主文第1 項所示。
三、原聲請案件部分：
  (一)聲請意旨略以：被告甲○○因妨害風化案件，經檢察官指定
    之保證金額新臺幣20,000元，具保人出具現金保證後，將被
    告釋放，茲因該被告逃匿，依刑事訴訟法第118 條規定，應
    沒入具保人繳納之保證金，爰依同法第121 條第1 項規定聲
    請沒入具保人繳納之保證金等語。
  (二)本件被告甲○○已於95年4 月14日入監執行，並於同年月20
    日繳清易科罰金等情，已如前述，是被告雖在該案執行中因
    逃匿並遭通緝，但現既已於95年4 月14日入監執行，並於同
    年月20日繳清易科罰金，即不可再謂其逃匿而裁定沒入具保
    人繳納之保證金，本件聲請為無理由，應予駁回，爰更正原
    裁定如主文第2 項所示。
四、爰依刑事訴訟法第408條第2項前段，裁定如主文。
中    華    民    國    95    年    5     月    10    日
                  刑事第五庭    法  官  邱滋杉
以上正本證明與原本無異。
如不服本裁定，應於裁定送達後5 日內向本院提出抗告狀。
                                書記官  高文靜
中    華    民    國    95    年    5     月    10    日

司法院資訊處製作；財團法人民間司法改革基金會備份。
